【裁判字號】    94,上易,381
【裁判日期】    950726
【裁判案由】    拆屋還地
【裁判全文】
臺灣高等法院臺中分院民事判決  94年度上易字第381號
上  訴  人
即被上訴人  戊○○
訴訟代理人  張績寶律師
複代理人    江文玉律師
            莊惠祺律師
上  訴  人  丁○○○
即被上訴人            前列二人送達代收人  乙○○
被 上 訴人
即 上 訴人  國總建設開發事業股份有限公司
                        之5
被 上 訴人
即 上 訴人  國總開發興業股份有限公司
被 上 訴人
即 上 訴人  水沙蓮觀光飯店股份有限公司
前 列 三人
法定代理人  丙○○
被 上 訴人
即 上 訴人  甲○○
前 列 四人
訴訟代理人  林萬生律師
前 列 四人
複 代 理人  賴錦源律師
上列當事人間請求拆屋還地事件，兩造對於民國94年5月24日第
一審判決各自提起上訴，本院於95年7月12日辯論終結，判決如
下：
    主     文
兩造上訴均駁回。
被上訴人等應再將坐落南投縣魚池鄉○○段387地號土地上，如
附圖2所示（南投縣埔里地政事務所95年3月6日複丈成果圖）甲
種圍籬浪板拆除，並將土地回復原狀後返還上訴人戊○○。
第二審訴訟費用（除擴張之訴部分外）由兩造各自負擔，擴張之
訴部分由被上訴人負擔。
    事實及理由
一、上訴人即被上訴人丁○○○（下稱上訴人丁○○○）經合法
    通知，未於言詞辯論期日到場，核無民事訴訟法第386條所
    列各款情形，爰依被上訴人即上訴人國總建設開發事業股份
    有限公司、國總開發興業股份有限公司、水沙蓮觀光飯店股
    份有限公司、甲○○（下依序簡稱被上訴人國總建設公司、
    國總興業公司、水沙蓮公司、甲○○）之聲請，由其一造辯
    論而為判決。
二、上訴人即被上訴人戊○○（下稱上訴人戊○○）、上訴人丁
    ○○○起訴主張：其所有坐落南投縣魚池鄉○○段384、386
    、387號土地及門牌號碼魚池鄉○○路111號建物，與被上訴
    人國總建設公司所有同段381、382號土地及門牌號碼魚池鄉
    ○○街2號建物相鄰，上訴人戊○○與被上訴人國總建設公
    司於86年8月21日簽立協議書，約定暫以現有連續壁為界，
    等新鑑界結果為地界，同時被上訴人國總建設公司以每月新
    台幣（下同）2萬元承租上訴人前開房屋基地，嗣上訴人提
    起確認界址訴訟，確定被上訴人國總建設公司連續壁等物侵
    入上訴人土地，且被上訴人國總建設公司自88年10月起即未
    按時給付租金，基地內打入之地錨亦逾施工期限未拆除，上
    訴人戊○○乃先催告履約後終止雙方上開協議，又如附圖1
    ）建築改良物、Ｈ、Ｉ型鋼、安全圍籬等地上物，被上訴人
    自承係伊4人所有，爰依民法第767條規定，訴請被上訴人等
    將該地上物拆除並將土地回復原狀返還上訴人。訴之聲明：
    (一)被上訴人等應將坐落南投縣魚池鄉○○段384、386、387
    地號土地上（下稱系爭土地），如附圖1所示編號386-A002
    面積0.000213公頃Ｉ型鋼、編號386-A003面積0.000054公頃
    Ｈ型鋼、編號387-A001面積0.000002公頃Ｉ型鋼、編號387-
    A002面積0.000730公頃Ｈ型鋼及a-b-c-d-e-f連線之安全圍
    籬拆除，並將該部分土地返還上訴人。(二)被上訴人等並應將
    坐落南投縣魚池鄉○○段384、386、387地號土地上，如附
    圖1所示編號384-A005面積0.000810公頃、編號386-A004面
    積0.001699公頃、編號387- A004面積0.000200公頃之建築
    改良物拆除，並將土地回復原狀後返還上訴人。
三、被上訴人國總建設公司則以：伊等係依據與上訴人及訴外人
    蔡文興（即上訴人戊○○之父）所定契約而興建系爭地上物
    ，非無權占有，又上開協議書具有合建及確立施工界線及承
    租等契約聯立性質，上訴人先行違約，已無終止權限，且不
    得全部終止，否則為權利濫用，況上訴人明知被上訴人越界
    建築，依民法第796條規定亦不得請求被上訴人拆屋還地等
    語置辯。答辯之聲明：上訴人在第一審之訴駁回。
四、原審經審酌兩造提出之攻擊防禦方法後，判決上訴人一部勝
    訴、一部敗訴，即：(一)被上訴人等應將坐落南投縣魚池鄉○
    ○段384、386、387地號土地上，如附圖1所示編號386-A002
    面積0.000213公頃Ｉ型鋼、編號386-A003面積0.000054公頃
    Ｈ型鋼、編號387-A001面積0. 000002公頃Ｉ型鋼、編號
    387-A002面積0.000730公頃Ｈ型鋼及a-b-c-d-e- f連線之安
    全圍籬拆除，並將該部分土地返還上訴人戊○○。(二)上訴人
    戊○○其餘之訴及上訴人丁○○○之訴駁回。兩造各就其敗
    訴部分提起上訴，上訴人戊○○並擴張上訴之聲明，依民事
    訴訟法第446第1項但書、第255條第1項第3款規定，應予准
    許。上訴人戊○○上訴之聲明：(一)原判決不利於上訴人部分
    廢棄；(二)前開廢棄部分，被上訴人等應將坐落南投縣魚池鄉
    ○○段384、386、387地號土地上，如附圖1所示編號384-A0
    05面積0.000810公頃、編號386-A004面積0.001699公頃、編
    號387- A004面積0.00020 0公頃之建築改良物拆除，並將土
    地回復原狀後返還上訴人；(三)並擴張聲明：被上訴人等應將
    坐落南投縣魚池鄉○○段387地號土地上，如南投縣埔里地
    政事務所95年3月6日複丈成果圖（即如附圖2）所示甲種圍
    籬浪板拆除，並將土地回復原狀後返還上訴人。上訴人丁○
    ○○上訴之聲明：(一)原判決不利於上訴人部分廢棄；(二)前開
    廢棄部分，被上訴人等應將坐落南投縣魚池鄉○○段384、
    386、387地號土地上，如附圖1所示編號384-A005面積0.000
    810公頃、編號386-A004面積0.001699公頃、編號387-A004
    面積0.000200公頃之建築改良物拆除，並將土地回復原狀後
    返還上訴人。上訴人戊○○答辯之聲明：駁回對造之上訴。
    被上訴人於本院上訴之聲明：(一)原判決不利於被上訴人部分
    廢棄；(二)前開廢棄部分，上訴人在第一審之訴駁回。答辯之
    聲明：駁回對造上訴。
五、上訴人戊○○、丁○○○主張其所有坐落南投縣魚池鄉○○
    段384、386、387號土地及門牌號碼魚池鄉○○路111號建物
    ，與被上訴人國總建設公司所有同段381、382號土地及門牌
    號碼魚池鄉○○街2號建物相鄰，上訴人戊○○與被上訴人
    國總建設公司於86年8月21日簽立協議書，約定相鄰之地界
    以現有連續壁作為共同地界，並以新鑑界結果為地界，同時
    被上訴人國總建設公司以每月2萬元承租上訴人前開房屋基
    地，嗣上訴人提起確認界址訴訟，確定被上訴人國總建設公
    司連續壁等物侵入上訴人土地，且被上訴人國總建設公司自
    88年10月起即未按時給付租金，基地內打入之地錨亦逾施工
    期限未拆除，上訴人戊○○乃先催告履約未果後，終止雙方
    上開協議，又如附圖1建築改良物、Ｈ、Ｉ型鋼、安全圍籬
    、浪板等地上物，為被上訴人4人所有等事實，業據上訴人
    提出土地登記謄本4件、協議書1件、台灣南投地方法院民事
    簡易判決暨確定證明書各1件、律師函、公司變更登記事項
    卡均影本等件為證，並經本院及原法院履勘現場屬實，堪信
    為真實。
六、本件上訴人係依民法第767條規定，訴請被上訴人等將前揭
    地上物拆除並將土地回復原狀，返還上訴人，被上訴人則主
    張其非無權占有，故兩造之爭點在於：就系爭土地兩造是否
    訂有合建契約？被上訴人有無占有權源，使用系爭土地？經
    查：
  (一)上訴人戊○○與經和建設股份有限公司（下稱經和公司）曾
    於83年11月29日訂立合建協議書，就坐落魚池鄉○○路111
    號及名勝街2號建物改建事宜，約定上訴人戊○○所興建之
    建築物，其兩側牆壁（即現狀之共同壁）之建築成本由經和
    公司負擔，經和公司並承諾維持戊○○原建物面寬尺寸，應
    協助其改建房屋之相關建築設計、申請建照、施工承造、代
    墊工程款等，戊○○則同意於84年1月6日前搬遷等情，此有
    協議書、原法院83年度認字第353號認證書均影本各1件附卷
    可證（見原審卷第73頁至第76頁），且為上訴人所不爭。
  (二)嗣上訴人戊○○與被上訴人國總建設公司於86年8月21日另
    訂協議書，明定：「雙方為相鄰地界事宜，共同訂立協議事
    項如下：一原甲方（即上訴人戊○○）與經和公司簽訂之協
    議書（83 年11月29日所訂），由乙方（即被上訴人國總建
    設公司）同意承擔之，甲方對經和公司之權利移轉予乙方。
    二甲乙雙方同意相鄰之地界以現有之連續壁作為共同地界，
    雙方並以重新鑑界之地界線作為依據，日後甲方興建建物時
    ，其地下室一樓之地面樓板建築成本（不含開挖成本），由
    乙方補貼；乙方並同意甲方得在地界下之連續壁裏，興建必
    要之支柱。三乙方承租甲方現址之房地，每月租金二萬元整
    ，以作為施工時之施作空間，租金一次支付半年租金予甲方
    ；…。四甲方同意乙方施工時，得將連續壁施作所需之地錨
    打入甲方之基地下，施工時間為270天；唯上述工作不得影
    響甲方日後興建房屋之施工，如有致使甲方損失時，由乙方
    負責。五甲方同意日後不得以各項鄰房糾紛為由提出乙方停
    止施工之要求」等語，此有協議書、原法院86年度認字第
    1579號認證書均影本各1件附卷（見原審卷第77頁至第79頁
    、原審簡易庭卷第16頁）為憑，並經原法院調閱該院83年度
    認字第353號合建協議書、86年度認字第1579號協議書認證
    事件卷宗核對屬實，且為兩造所不爭執，顯見被上訴人使用
    上訴人之系爭土地係有對價關係，即約定日後上訴人戊○○
    興建建物時，其地下室一樓之地面樓板建築成本（不含開挖
    成本），由被上訴人補貼戊○○，並同意上訴人戊○○得在
    地界下之連續壁裏，興建必要之支柱使用。被上訴人施工時
    所須施作空間得使用戊○○現址之房地位置，但須支付每月
    二萬元整租金與戊○○。
  (三)觀之前開原法院83年度認字第353號辦理合建協議書認證時
    之上訴人戊○○代理人為其父蔡文興，且蔡文興在86年12月
    1日出具「清償借貸墊付利息等暨土地合作經營備忘錄」載
    明：「蔡文興同意就本人魚池鄉○○段398之1等五筆土地約
    2100坪提供與國總建設公司暨其關係企業或關係人合作開發
    經營…若未能簽立，則立錄人同意就上開等關係人（指被上
    訴人國總建設公司等）墊付支付魚池鄉農會之利息…」、87
    年8月12日蔡文興再與被上訴人國總建設公司訂立土地合作
    開發協議書，該協議書第1條載明：「甲方（蔡文興）同意
    按雙方議定價格移轉上開五筆土地予乙方（國總建設公司）
    或其指定人。…」第3條約定：「乙方同意就相關企業之股
    權按雙方議定價格移轉甲方，做為上開土地之對價。」，顯
    見上訴人戊○○就被上訴人使用系爭土地自始係推由其父蔡
    文興出面與被上訴人接洽與協議，蔡文興雖非實質契約當事
    人（詳後述），惟約定兩造合建開發土地，依86年8月21 日
    、87年8月12日協議書內容，上訴人戊○○及其父蔡文興均
    獲有上述對價之利益後，上訴人戊○○始同意由被上訴人使
    用系爭土地之事實，應可認定。
  (四)上訴人雖主張86年8月21日所訂協議書關於第2條係約定暫以
    現有連續壁為界，等新鑑界結果揭曉，即以最後該地界為準
    云云。此為被上訴人所否認。經本院及原法院會同南投縣埔
    里地政事務所人員勘驗現場並測量結果，上訴人戊○○所有
    之系爭384、386、387號土地上，有如附圖1所示編號384-A0
    05面積0.000810公頃、編號386-A004面積0.001699 公頃、
    編號387-A004面積0.000200公頃之建築改良物（牆壁外緣為
    連續壁，地下樓層結構體完成，其樓頂層與路面平齊），及
    編號386-A002面積0.000213公頃Ｉ型鋼、編號386-A003面積
    0.000054公頃Ｈ型鋼、編號387-A001面積0.000002公頃Ｉ型
    鋼、編號387-A002面積0.000730公頃Ｈ型鋼之擋土牆，另有
    a-b-c-d-e-f連線之安全圍籬，如附圖2所示系爭387號土地
    上有甲種圍籬浪板（如紅線標示，為被上訴人於起訴後所加
    建）等情，有原法院南投簡易庭92年6月25日、93年1月16日
    、原法院93年8月23日勘驗筆錄、現場圖、本院95年3月6日
    勘驗筆錄及南投縣埔里地政事務所93年1 月16日、8月23日
    、95年3月6日複丈成果圖在卷可稽。
  (五)除甲種圍籬浪板外，上開建物係訴外人經和公司於83年間起
    造，坐落基地位在重測前水社段395之7、9、86、87、117、
    118、151、152、153、154、575之1、6地號共12筆土地上，
    擬建地下3層、地上22層建物，嗣於87年6月25日變更起造人
    為被上訴人4人，有南投縣政府建設局83年9月10日投縣管
    建字第1625號建造執照、87年6月25日（87）投府建管字第
    100955號函可據。上開魚池鄉○○路111號建物係位於系爭
    387 、388號土地上，名勝街2號建物則位在系爭382、381號
    土地上，為上訴人所自承，則如附圖1所示地上物占用上訴
    人戊○○土地是否有占有權源，仍應以上開86年8月21日協
    議書為據。該協議書載明：「雙方同意相鄰之地界以現有之
    連續壁作為共同地界，雙方並以重新鑑界之地界線作為依據
    」等語，足認雙方就房屋改建時之基地使用範圍，係約定以
    原有房屋連續壁為界，甚至合意依連續壁位置為準，重新申
    請指定界址。此由前述雙方另約定上訴人戊○○得使用地界
    下之連續壁興建必要支柱，被上訴人國總建設公司並同意補
    貼上訴人戊○○建屋時之地下室樓板建築成本、代墊上訴人
    戊○○之父蔡文興農會利息、移轉股權等情可知，因該協議
    書未載有「暫時」以現有之連續壁作為共同地界，自難認係
    「暫時」以現有之連續壁作為共同地界，將來再就相鄰土地
    之界線重新鑑界之約定，且倘若嗣後「雙方以重新鑑界之地
    界線」作為依據，則與前述「以現有之連續壁作為共同地界
    」一語相互矛盾，後句復成贅語，蓋早年興建之老舊房屋建
    築時未精確測量，蓋在自己所有土地上，是兩造約定以「現
    有」（指當時存在之房屋）之連續壁為共同地界之線，自難
    與重新鑑定結果所相鄰土地地籍線相吻合，此乃眾所週知事
    實，並有老舊房屋照片附卷可稽（見本院卷(一)第70頁），及
    本院向南投縣政府稅捐稽徵處埔里分處函調之南投縣魚池鄉
    ○○路111號房屋稅籍紀錄表所載系爭房屋建造年月為39年
    、構造主體為木造等語可稽（見本院卷(二)第29頁以下），參
    酌前述兩造約定有使用對價關係，足徵兩造契約約定之真意
    應為雙方同意相鄰之地界以當時「現有房屋」之連續壁作為
    共同地界，至於該連續壁位置如何，雙方同意以重新鑑界結
    果為準，始符兩造利益之約定與要求，故上訴人主張雙方契
    約真意係「暫時」以連續壁作為共同地界，真正地界應嗣後
    鑑界結果以相鄰土地界線為使用界線云云，尚不可採。綜上
    ，依原法院埔里簡易庭93年1月16日現場圖及埔里地政事務
    所測量結果，系爭建物即如附圖1所示編號384-A005、386-A
    004、387-A004之建築改良物，其牆壁外緣即為連續壁，雖
    該建物占用上訴人戊○○土地，惟未逾越連續壁內被上訴人
    得使用之範圍，係有占有權源，上訴人不得請求拆除。雖上
    訴人所舉證人石淑珍到庭證稱：連續壁作為共同地界是暫時
    性，將來應以地政機關實際測量鑑界結果為準云云，因證人
    石淑珍為上訴人戊○○之配偶，有至親關係，且與當時在場
    協議之證人甲○○所述不符，其證言自不可採。
  (六)至於原法院南投簡易庭89年度投簡字第243號確定界址事件
    ，僅在確認實地界址，與約定使用範圍非必相同，且該事件
    未涉及地上物占有使用問題，於本件事不生影響。又上開協
    議書中之租賃部分，則係被上訴人國總建設公司為求施工方
    便，於興建系爭建物期間，向上訴人戊○○租用當時尚未拆
    除之中山路111號房地，此為另一法律關係，與系爭建物使
    用土地範圍之約定，應屬契約聯立性質，不當然相互影響。
    是上訴人以積欠租金為由，固得終止中山路111號房地之租
    賃關係，惟主張連同終止系爭建物使用系爭土地之協議，則
    有未合。
  (七)又如附圖1所示編號386-A002、386-A003、387-A001、387-A
    002Ｉ、Ｈ型鋼之擋土牆及a-b-c-d-e-f連線之安全圍籬，及
    如附圖2所示系爭387號土地上有甲種圍籬浪板（如紅線標示
    ）則均位在連續壁外，依上開說明，已逾越上訴人戊○○同
    意被上訴人使用之範圍，且不在協議書約定內容，與蔡文興
    是否為合建契約實質當事人無關，若拆除亦無權利濫用情事
    ，更非越界建築之房屋，此外被上訴人就此部分復未舉證證
    明究有何占有權源，自應拆除。而系爭建物既已變更起造人
    為被上訴人4人，應解為該等相關興建房屋所需之地上物亦
    隨同由被上訴人等取得處分權，是上訴人戊○○請求被上訴
    人等拆除上開擋土牆及安全圍籬等，即有理由，應予准許。
  (八)同段386號土地係89年5月8日因夫妻贈與登記為上訴人丁○
    ○○所有，又於93年2月13日贈與移轉登記予戊○○，有土
    地登記謄本4件附卷可稽，上訴人丁○○○已非系爭386號土
    地所有權人，現所有人為上訴人戊○○，有最新土地登記謄
    本在卷可按（見原審93年度訴字第208號卷第24頁），是上
    訴人丁○○○依民法第767條規定，請求被上訴人拆屋還地
    ，於法不合。
七、另被上訴人主張上訴人戊○○之父蔡文興係86年8月21日協
    議書之實質契約當事人，則於蔡文興對被上訴人負債之情況
    下，被上訴人自得拒絕支付租金，故上訴人並無終止雙方86
    年8月21日協議之權限，況上訴人於91年10月22日發函終止
    協議之前，並未催告被上訴人給付租金，其終止權之行使與
    法不合，自不生終止之效力云云。惟查：
  (一)蔡文興並非上訴人與被上訴人國總建設公司86年8月21日協
    議書之實質契約當事人，且蔡文興與被上訴人國總建設公司
    所簽立之「清償借貸墊付利息等暨土地合作經營備忘錄」及
    「土地合作開發協議書」，雖有事實上關聯，然與本件契約
    之訂定並無關涉，蓋債權債務之主體以締結契約之當事人為
    準。綜觀該二份協議書內容，無何文字足資認定蔡文興為2
    份協議書之實質契約當事人，是被上訴人執詞主張蔡文興為
    該2份協議書之實質契約當事人云云，顯欠根據。
  (二)按依民法第254條規定，債務人遲延給付時，必須經債權人
    定相當期限催告其履行，而債務人於期限內仍不履行時，債
    權人始得解除契約。債權人為履行給付之催告，如未定期限
    ，難謂與前述民法規定解除契約之要件相符。惟債權人催告
    定有期限而不相當（過短）時，若自催告後經過相當期間，
    債務人仍不履行者，基於誠實信用原則，應認亦已發生該條
    所定契約解除權（最高法院74年度第1次民事庭會議決議參
    照）。準此而論，依上訴人91年10月22日委請律師發函終止
    雙方協議之律師函內容所載，上訴人雖係催告被上訴人國總
    建設公司於文到10日內依雙方86年8月21日協議書內容履行
    ，否則以該函之送達為終止雙方協議之意思表示，惟被上訴
    人既自承其自接獲上開律師函後迄未依雙方協議給付租金，
    此距被上訴人以該函終止雙方協議之時點，歷時已3年，依
    前揭決議之說明，縱認前開催告期限過短，然被上訴人既自
    催告後經過相當期間仍不履行，基於誠實信用原則，自應認
    亦已發生終止之效力。
  (三)再查被上訴人當時於系爭土地上設置Ｉ型鋼、Ｈ型鋼之目的
    係為興建建物，如今建物已築至十餘樓，結構體已完成，是
    被上訴人設置Ｉ型鋼、Ｈ型鋼之目的已達成，且被上訴人亦
    對Ｉ型鋼、Ｈ型鋼之拆除並無影響整體結構之虞不爭執（見
    本院卷(二)第65頁背面），另衡以被上訴人設置Ｉ型鋼、Ｈ型
    鋼之目的既係為興建建物之用，堪認上訴人與被上訴人締約
    之始即無任令被上訴人無限期占用上訴人土地之意，其拒不
    拆除，致上訴人無法善用土地，此舉顯係損人不利己，妨礙
    上訴人行使權利，故上訴人終止契約請求被上訴人拆除，並
    無權利濫用情事。
八、按所有人對於無權占有或侵奪其所有物者，得請求返還之，
    民法第767條前段定有明文。上訴人戊○○依前揭所有物返
    還請求權，請求被上訴人將系爭384、386、387號土地上如
    附圖1所示編號386-A002面積0.000213公頃Ｉ型鋼、編號38
    6-A003面積0.000054公頃Ｈ型鋼、編號387-A001面積0.000
    002公頃Ｉ型鋼、編號387-A002面積0.000730公頃Ｈ型鋼及
    a-b-c-d-e-f連線之安全圍籬，及起訴後被上訴人所建如附
    圖2所示系爭387號土地上有甲種圍籬浪板（如紅線標示）拆
    除，並將該部分土地返還上訴人戊○○，為有理由，應予准
    許。逾此部分之請求則無理由，應予駁回。
九、綜上所述，上訴人戊○○主張被上訴人就如附圖1所示編號
    386-A002面積0.000213公頃Ｉ型鋼、編號386-A003面積0.00
    0054公頃Ｈ型鋼、編號387-A001面積0.000002公頃Ｉ型鋼、
    編號387-A002面積0.000730公頃Ｈ型鋼及a-b-c-d-e-f連線
    之安全圍籬為無權占有，應予拆除，及於本院擴張訴之聲明
    ，請求被上訴人應拆除如附圖2所示系爭387號土地上甲種圍
    籬浪板（如紅線標示），並將該部分土地返還上訴人戊○○
    ，為有理由，應予准許。逾此部分之請求為無理由，應予駁
    回；另被上訴人主張上訴人不得終止租約，訴請拆除前述如
    附圖1所示Ｉ型鋼、Ｈ型鋼及附圖2所示甲種圍籬浪板，亦無
    理由。原審判命被上訴人拆除上開地上物並返還土地，經核
    並無違誤。兩造各就其敗訴部分提起上訴，指摘原判決不當
    ，求予廢棄改判，為無理由，應駁回其上訴。至上訴人戊○
    ○擴張訴之聲明部分為有理由，應予准許，爰諭知如主文第
    2 項所示。
十、本件事證已臻明確，兩造所提其餘攻擊防禦方法及舉證，與
    判決結果不生影響，爰不一一論述。
十一據上論結，本件兩造之上訴，均為無理由，上訴人戊○○擴張
  之訴為有理由，依民事訴訟法第385條第1項前段、第463條、
  449條第1項、第78條、第85條第1項前段，判決如主文。
中    華    民    國    95    年    7     月    26    日
                      民事第六庭審判長法  官   林陳松
                                      法  官   鄭金龍
                                      法  官   王重吉
以上正本係照原本作成。
不得上訴。
                                      書記官   紀美鈺
中    華    民    國    95    年    7     月    27    日
                                                      Ｂ


司法院資訊處製作；財團法人民間司法改革基金會備份。
